【裁判字號】    92,簡抗,11
【裁判日期】    920530
【裁判案由】    給付貨款
【裁判全文】
臺灣高雄地方法院民事裁定  九十二年度簡抗字第一一號
    抗  告  人  上豪企業有限公司
    法定代理人  謝素幸
    送達代收人  楊政農
    相  對  人  甲○○○○○○.
右當事人間請求給付貨款事件，抗告人對於中華民國九十二年四月二十二日本院高雄
簡易庭九十一年度雄簡字第三０一四號第一審裁定提起抗告，本院裁定如左：
    主    文
抗告駁回。
抗告費用由抗告人負擔。
    理    由
一、抗告意旨略以：抗告人設有專人收受郵件並記錄日期，其上確實記載抗告人於民
    國九十二年三月七日始收受原審判決，依法上訴期間應至九十二年三月二十七日
    始屆滿，抗告人於同年三月二十六日提起上訴，並無不合，乃原裁定竟謂抗告人
    於同年三月四日已收受上開判決，據此計算上訴期間，而認抗告人逾期上訴，自
    有未洽，為此提起抗告，請求廢棄原裁定等語。
二、按提起上訴，應於第一審判決送達後二十日不變期間內為之；提起上訴，如逾上
    訴期間而上訴者，原第一審法院應以裁定駁回之，民事訴訟法第四百四十條前段
    及第四百四十二條第一項分別定有明文。又上訴應於送達判決後二十日之不變期
    間內提起之，否則為不合法，應以裁定駁回，而送達之年、月、日、時應以送達
    證書所記載者為準，且上訴不變期間之計算，僅當事人不在法院所在地住居者，
    始應扣除在途期間，反之則否（最高法院十八年抗字第九七號、二十一年抗字第
    二六號、七十三年度台上字第三二八四號可資參照）。
三、經查，本件抗告人不服原判決提起第二審上訴，依第一審判決送達證書之記載，
    上訴期間開始進行時，抗告人之送達處所係位於「高雄市○○區○○街一０四號
    」，非不在受訴法院所在地，此為抗告人所不爭，則計算其上訴期間，當不應扣
    除在途期間，是其上訴期間為二十日，有如前述，而第一審判決係於九十二年三
    月四日送達於抗告人，經其受僱人收受（見原審卷第七十一、七十二頁），有本
    院送達證書附於原審卷足稽，則自原判決送達之翌日即同年月五日起，算至同年
    月二十四日止即已屆滿，惟抗告人所提起之上訴狀到達於原法院之時間為同年月
    二十六日，有該上訴狀上所蓋本院簡易庭收狀章之記載為憑，是以已逾二十日之
    上訴期間，原法院認其上訴為不合法，以裁定駁回，於法並無違誤，抗告人雖主
    張其內部紀錄係載明收受原判決之日期為九十二年三月七日，上訴期間尚未屆滿
    云云，惟送達日期應以法院送達證書所記載者為準，而非以抗告人內部紀錄所載
    為準，抗告人容有誤會。從而，抗告人執前詞為由提起抗告，為無理由，應予駁
    回。
四、據上論結，本件抗告為無理由，依民事訴訟法第四百三十六條之一、第四百九十
    二條第一項、第九十五條、第七十八條，裁定如主文。
中      華      民      國    九十二    年      五      月     三十     日
                              臺灣高雄地方法院民事第五庭
~B審判長法官  陳嘉惠
~B      法官  徐美麗
~B      法官  鍾素鳳
右為正本係照原本作成。
本裁定不得抗告。
中      華      民      國    九十二    年      六      月       二     日
~B法院書記官  黃麗緞


司法院資訊處製作；財團法人民間司法改革基金會備份。
